【裁判字號】    97,抗,38
【裁判日期】    970129
【裁判案由】    聲請准予取回物品
【裁判全文】
臺灣高等法院臺中分院民事裁定  97年度抗字第38號
抗  告  人  寶盛證券股份有限公司
法定代理人  甲○○
相  對  人  乙○○
上列抗告人，因債權人第七商業銀行股份有限公司等與債務人張
勝輝等間拍賣抵押物強制執行事件，聲請准予取回物品，對於中
華民國96年11月26日臺灣臺中地方法院95年度執字第27653號所
為裁定，提起抗告，本院裁定如下：
    主  文
原裁定關於駁回抗告人取回電力箱開關控制器、發電機組及空調
主機之聲請廢棄，發回臺灣臺中地方法院。
其餘抗告駁回。
抗告程序費用由抗告人負擔二分之一，餘由相對人負擔。
    理  由
一、本件抗告人於原法院聲請意旨略以：債權人第七商業銀行股
    份有限公司等與債務人張勝輝等間拍賣抵押物強制執行事件
    ，抗告人前承租抵押物之一樓（即台中市○區○○○路一段
    一號一樓），並出資裝潢及設置有營業櫃檯、玻璃電動門、
    電力箱開關控制器、發電機組及空調主機；爰聲請取回等語
    。
二、原法院以：依民法第811條及同法第68條規定，抗告人聲請
    取回之上開物品，均係固著於不動產上，非經拆卸無法取走
    ，係不動產之固定設備，自因附合而成為不動產之重要成分
    ，且抗告人聲請取回為相對人所不同意，屬對各該物品之所
    有權有實體上之爭執，原法院無從逕予准許，而應予駁回。
三、抗告意旨則略以：上開設備有財產清冊及原始購買發票可憑
    ，足證為抗告人所有，非同屬債務人張勝輝所有；又上開設
    備僅須拆下螺絲釘即可完好遷移繼續使用，並無原裁定所謂
    從物與附合之情形，爰提出本件抗告請求廢棄原裁定，並准
    予取回等語。
四、按「動產附合於不動產，而歸不動產所有人取得動產所有權
    者，須以動產因附合而成為不動產之重要成分為要件，所謂
    成為不動產之重要成分，係指此種結合具有固定性、繼續性
    ，而未成為另一獨立之定著物而言。」「民法第八百十一條
    規定，動產因附合而為不動產之重要成分者，不動產所有人
    取得動產所有權。準此，動產附合於不動產後，須已成為不
    動產之重要成分，始有附合之問題。所謂重要成分，係指兩
    物結合後，非經毀損或變更其物之性質，不能分離者而言，
    且此種結合，並以非暫時性為必要。林平昇建築師所鑑估之
    前開各項固定設備、電器照明設備、及空調系統，倘不經毀
    損即輕易可與系爭房屋分離，而不失其獨立性，又於其經價
    值及使用效能不生影響者，自無因附合而成為系爭房屋之重
    要成分可言。」（最高法院86年台上字第723號、87年台上
    字第722號裁判要旨參照）。
五、經查，本件債權人第七商業銀行股份有限公司等與債務人張
    勝輝等間拍賣抵押物強制執行事件，固經相對人拍定取得坐
    落台中市○區○○○段第99之1、99之25、100地號土地及其
    上門牌號碼同市○○○路○段一號之四層樓房建物；惟上開
    建物一樓原出租予抗告人供作證券交易所；抗告人聲請取回
    其出資裝潢及設置之營業櫃檯、玻璃電動門、電力箱開關控
    制器、發電機組及空調主機等物品；其中營業櫃檯及玻璃電
    動門與相對人所拍定建物之結合具有固定性、繼續性，如與
    系爭建物分離，將影響其經濟價值及使用效能，自屬因附合
    而成為系爭房屋之重成分；原裁定駁回抗告人取回營業櫃檯
    及玻璃電動門之聲請，自無違誤，抗告意旨，就此部分指摘
    原裁定不當，求予廢棄，為無理由。惟抗告人聲請取回之電
    力箱開關控制器、發電機組及空調主機等設備，雖結合於不
    動產後，非經拆卸無法取走，然其拆卸分離是否必毀損或變
    更其物之性質，而失其獨立性，且於其經濟價值及使用效能
    有所影響？原審就此未詳加調查審認，率認皆有附合於系爭
    不動產之情形，似欠允洽。抗告意旨，指摘原裁定此部分不
    當，求予廢棄，為有理由。爰廢棄原裁定，發回原審更為妥
    適之裁判。
六、據上論結，本件抗告為一部有理由，一部無理由，依強制執
    行法第30條之1、民事訴訟法第495條之1第1項、第449條第1
    項、第492條、第95條、第78條、第79條，裁定如主文。
中    華    民    國    97    年    1    月    29    日
                  民事民事第二庭審判長法  官  邱森樟
                                      法  官  蔡秉宸
                                      法  官  翁芳靜
以上正本係照原本作成。
再為抗告應以適用法規顯有錯誤為理由，並經本院之許可，該許
可以原裁定所涉及之法律見解具有原則上之重要性者為限。
如提起再抗告者應於裁定送達後10日內向本院提出抗告理由狀（
須按照他造人數附具繕本）並繳納抗告裁判費新臺幣1,000元，
同時委任律師或具有律師資格之關係人為代理人。
                                      書記官  許美惠
中    華    民    國    97    年    1     月    29    日
                                                      Ｍ


司法院資訊處製作；財團法人民間司法改革基金會備份。
